# 请假陈版主，关于在建工程转固问题

提问人：liangzhicheng66 时间：2021-01-28 13:33:07
背景：A自来水厂供水改扩建工程于 2017 年完工并取得三方验收，验收之后进行试运营，但在试运营过程中供水系统的消毒设备（核心设备，但价格不高）运转一直不稳定，A自来水厂一直与供应商协调更换设备，但协商未果后，A厂自行购买其他品牌消毒设备更换（期间水质未出现不达标的情况）， 2020 年 4 月工程进行竣工决算，将工程转固。企业以核心设备不稳定且产量未到达设计产能为由未将在建工程转固。
请教陈版主， 2017 年设备验收后是否达到转固条件。

回答人：chenyiwei
根据主帖信息，考虑以下几点， 2017 年内转固可能是更为恰当的：
1 、消毒设备虽然是核心设备，但价值不大；
2 、事实上已投入运转，且期间水质未出现不达标的情况。
即，该消毒设备本身未达到预定可使用状态，不影响生产线整体投用和转固。